

Addiel Moldes

Ingeniero en Ciencias Informáticas

Soy Ingeniero en Ciencias Informáticas. Tengo experiencia en el análisis, diseño, desarrollo y prueba de aplicaciones. Mi pasión por la programación y el aprendizaje continuo me impulsa a seguir creciendo profesionalmente, mantenerme actualizado con las últimas tendencias tecnológicas y adquirir nuevas habilidades.

addielpunk99@gmail.com

La Habana, Cuba

in linkedin.com/in/addiel-moldes-gonzalez

55507845

addielmoldes.github.io

github.com/addielmoldes

HABILIDADES

Django, Python

HTMl & CSS

EXPERIENCIA

Desarrollador de SoftwareCREAD, Universidad de las Ciencias Informáticas

10/2023 - Present

Desarrollador en Angular y Django en el Centro de Representación y Análisis de Datos

LENGUAJES

Español

Native or Bilingual Proficiency

Inglés

Ruby on Rails, Ruby

Full Professional Proficiency

Desarrollador de Software Laberinto Tech

11/2022 - Present

Desarrollador en Ruby on Rails en la plataforma de comercio electrónico Com2ec y el Sistema de Explotación de la Renta

EDUCACIÓN

Ingeniería de Software

Universidad de las Ciencias Informáticas

09/2018 - 12/2023

Graduado con honores, premio al Mérito Científico y Título de Oro

Lenguaje y Autómatas

Instituto Tecnológico de Campeche, TECNM

09/2023 - 12/2023 Campeche, México

Simulación de Sistemas Computacionales

Instituto Tecnológico Superior de Teziutlán

08/2022 - 02/2023 Puebla, México

Inteligencia Artificial

Universidad Autónoma Metropolitana

08/2021 - 12/2021 Ciudad de México, México